【裁判字號】    97,訴,1490
【裁判日期】    971029
【裁判案由】    毒品危害防制條例
【裁判全文】
臺灣臺北地方法院刑事判決              97年度訴字第1490號
公  訴  人  臺灣臺北地方法院檢察署檢察官
被      告  甲○○
                    （在臺灣臺北監獄臺北分監執行中）
上列被告因違反毒品危害防制條例案件，經檢察官提起公訴（97
年度毒偵字第2336號），被告於本院準備程序進行中，就被訴事
實為有罪之陳述，經本院告知簡式審判程序意旨，並聽取公訴人
及被告之意見後，本院合議庭裁定由受命法官獨任依簡式審判程
序審理，判決如下：
    主  文
甲○○施用第一級毒品，累犯，處有期徒刑捌月；又施用第二級
毒品，累犯，處有期徒刑陸月。應執行有期徒刑壹年壹月。
    犯  罪  事  實
一、甲○○前於民國92年間因施用毒品案件，經本院以92年度毒
    聲字第3 號裁定送觀察、勒戒後，因無繼續施用毒品傾向，
    於92年1 月20日執行完畢，由臺灣臺北地方法院檢察署檢察
    官於92年1 月22日以92年度毒偵字第67號處分不起訴確定。
    另於93年間因違反槍砲彈藥刀械管制條例案件，經本院以93
    年度訴字第27號判決就違法持有刀械部分判處有期徒刑3 月
    、違法寄藏改造手槍部分判處有期徒刑2 年6 月、寄藏贓物
    部分判處有期徒刑5 月，並定應執行刑為有期徒刑3 年，另
    因違反毒品危害防制條例案件，經本院先後以93年度簡字第
    1149號判決、93年度易字第1534號判決分別判處有期徒刑5
    月確定，上開5 案件之宣告刑，經本院以94年度聲字第213
    號裁定定應執行有期徒刑3 年8 月確定，入監執行後於95年
    10月25日假釋付保護管束，於96年6 月4 日保護管束期滿視
    為執行完畢。詎仍不知戒絕毒癮，明知海洛因及甲基安非他
    命係毒品危害防制條例第2 條第2 項第1 款、第2 款所明定
    之第一、二級毒品，不得持有及施用，仍於前述觀察、勒戒
    執行完畢釋放後5 年內，分別基於施用第一級毒品海洛因及
    第二級毒品甲基安非他命之犯意，於97年4 月9 日上午某時
    許，在位於臺北市○○區○○街之某不詳停車場內，將第一
    級毒品海洛因摻入香菸內吸取其煙霧之方式，施用第一級毒
    品海洛因1 次，又將第二級毒品甲基安非他命置於玻璃球內
    以火燒烤吸取其煙霧之方式，施用第二級毒品甲基安非他命
    1 次。嗣於97年4 月9 日15時20分許，為警在臺北縣中和市
    ○○路○ 段77號2 樓逮捕因毒品案件通緝之李佳錞時，甲○
    ○因同在屋內而查獲，且經其同意採尿送驗後呈嗎啡及甲基
    安非他命陽性反應，始知上情。
二、案經臺北縣政府警察局中和分局報請臺灣板橋地方法院檢察
    署檢察官呈請臺灣高等法院檢察署令轉臺灣臺北地方法院檢
    察署檢察官偵查起訴。
    理  由
一、按本件被告甲○○所犯係死刑、無期徒刑、最輕本刑為3 年
    以上有期徒刑以外之罪，其於準備程序就前揭被訴事實為有
    罪之陳述，經受命法官告知簡式審判程序之旨，並聽取其與
    公訴人之意見後，本院認無不得或不宜改依簡式審判程序進
    行之處，爰依刑事訴訟法第273 條之1 第1 項、第284 條之
    1 ，裁定本件由受命法官獨任進行簡式審判程序，合先敘明
    。
二、訊據被告對於上揭時、地施用第一級毒品海洛因、第二級毒
    品甲基安非他命之事實坦承不諱，且被告為警查獲後，於97
    年4 月9 日18時許所採集之尿液，經送驗結果，呈嗎啡及甲
    基安非他命陽性反應，此有臺灣檢驗科技股份有限公司97年
    5 月9 日報告編號CH/2008/40748 號濫用藥物檢驗報告、臺
    北縣政府警察局查獲毒品案件尿液檢體監管紀錄表各1 份附
    卷可稽。是被告上揭出於任意性之自白與事實相符，應堪採
    為被告有罪之證據，則被告施用第一級毒品海洛因及第二級
    毒品甲基安非他命各1 次之犯行，堪以認定。
三、被告前於92年間因施用毒品案件，經本院以92年度毒聲字第
    3 號裁定送觀察、勒戒後，因無繼續施用毒品傾向，於92年
    1 月20日執行完畢，由臺灣臺北地方法院檢察署檢察官於92
    年1 月22日以92年度毒偵字第67號處分不起訴確定之事實，
    此有臺灣高等法院被告前案紀錄表1 紙在卷足參，其於前案
    觀察、勒戒執行完畢後，5 年內再犯本件施用毒品罪之事實
    ，事證明確，應予依法論科。
四、查海洛因、甲基安非他命分別係毒品危害防制條例第2 條第
    2 項第1 款、第2 款所稱之第一級、第二級毒品，不得非法
    持有、施用。核被告所為，係犯毒品危害防制條例第10條第
    1 項之施用第一級毒品罪、同條例第10條第2 項之施用第二
    級毒品罪。其施用第一級、第二級毒品前後，持有海洛因、
    甲基安非他命之低度行為，應為施用之高度行為所吸收，不
    另論罪。被告所犯上開2 罪，犯意各別，行為互殊，應予分
    論併罰。被告前於93年間因違反槍砲彈藥刀械管制條例案件
    ，經本院以93年度訴字第27號判決就違法持有刀械部分判處
    有期徒刑3 月、違法寄藏改造手槍部分判處有期徒刑2 年6
    月、寄藏贓物部分判處有期徒刑5 月，並定應執行刑為有期
    徒刑3 年，另因違反毒品危害防制條例案件，經本院先後以
    93年度簡字第1149號判決、93年度易字第1534號判決分別判
    處有期徒刑5 月確定，上開5 案件之宣告刑，經本院以94年
    度聲字第213 號裁定定應執行有期徒刑3 年8 月確定，入監
    執行後於95年10月25日假釋付保護管束，於96年6 月4 日保
    護管束期滿視為執行完畢之事實，有臺灣高等法院被告前案
    紀錄表1 份在卷可參，其受有期徒刑之執行完畢後，5 年以
    內故意再犯本件有期徒刑以上之罪，為累犯，應依刑法第47
    條第1 項之規定，加重其刑。爰審酌被告經觀察、勒戒後，
    仍不知戒惕，無視於毒品對於自身健康之戕害及國家對於杜
    絕毒品犯罪之禁令，多次施用毒品，惡性非輕，然念及坦承
    犯行及所犯為自戕行為等一切情狀，分別量處如主文所示之
    刑，並定其應執行刑，以示懲儆。
據上論斷，應依刑事訴訟法第273 條之1 第1 項、第284 條之1
、第299 條第1 項前段，毒品危害防制條例第10條第1 項、第2
項，刑法第11條前段、第47條第1 項、第51條第5 款，判決如主
文。
本案經檢察官郭昭吟到庭執行職務。
中    華    民    國    97    年    10    月    29    日
                  刑事第十八庭  法  官  林芳華
以上正本證明與原本無異。
如不服本判決，應於判決送達後10日內，向本院提出上訴狀。
                                書記官  林鈴芬
中    華    民    國    97    年    10    月    29    日
附錄本案論罪科刑法條
毒品危害防制條例第10條
施用第一級毒品者，處 6 月以上 5 年以下有期徒刑。
施用第二級毒品者，處 3 年以下有期徒刑。


司法院資訊處製作；財團法人民間司法改革基金會備份。
